【裁判字號】    97,消債更,259
【裁判日期】    970925
【裁判案由】    更生事件
【裁判全文】
臺灣新竹地方法院民事裁定           97年度消債更字第259號
聲  請  人  甲○○
上列當事人聲請消費者債務清理事件，本院裁定如下：
    主  文
聲請人應於本裁定送達後十日內，補正如理由二所載之事項，逾
期未補正，即駁回其聲請。
    理  由
一、按聲請更生或清算不合程式或不備其他要件者，法院應以裁
    定駁回之，但其情形可以補正者，法院應定期間先命補正，
    消費者債務清理條例第8條定有明文。又按聲請更生或清算
    ，徵收聲請費新台幣（下同）1,000元，郵務送達費及法院
    人員之差旅費不另徵收。但所需費用超過應徵收之聲請費者
    ，其超過部分，依實支數計算徵收之。前項所需費用及進行
    更生或清算程序之必要費用，法院得酌定相當金額，定期命
    聲請人預納之，逾期未預納者，除別有規定外，法院得駁回
    更生或清算之聲請，此觀同法第6條之規定亦明。
二、查本件聲請人具狀聲請更生，應提出以下資料到院，爰定期
    命補正，如逾期未補正，則駁回其聲請。
（一）聲請人應預納郵務送達費3,400元（按債務人及債權人總
      人數，以每人10份，每份34元計算）。
（二）據聲請人所陳報之債務清理條例前置協商專用債權人清冊
      中得知，聲請人曾參與中華民國銀行公會之協商且協商成
      立。聲請人應提出「因不可歸責於己之事由，致履行顯有
      重大困難之證明文件」、完整之還款證明（包含毀諾前所
      有還款暨清償期數證明影本等，如已遺失，請向金融機構
      申請補發）。
（三）聲請人針對「協商成立嗣後有不可歸責於己致履行顯有重
      大困難之事由」之事證，陳稱：於協商成立之每月還款金
      額為21,805元，而聲請人之當時月薪為26,000元（目前增
      至26,870元），是以已無法負擔還款金額而有不可歸責於
      己之事由云云，惟依聲請人所陳，顯見協商當時其即可預
      見事後將無法負擔，則是否該當所謂不可歸責於己之事由
      ，已有疑義。職是，請補提其他有不可歸責於己之具體事
      證或釋明當初協商是否有何不得已而協商成立之情事並舉
      證證明之。
（四）據聲請人所陳報之債務清理條例前置協商專用債權人清冊
      中得知，截至該清冊申請日期97年5月2日止，聲請人仍舊
      履約中。爾後，據聲請人所陳報之中國信託商業銀行於97
      年6月17日收受該再次請求協商函之後並無回應。聲請人
      應提出是否毀諾之證明文件影本，並應詳細釋明若有毀諾
      ，毀諾前、後生活有何重大變化？有無依約繳納？何時未
      再按期繳納？若有毀諾，毀諾後之金錢用於何處？毀諾前
      、後財產變動情形為何？
（五）據聲請人如聲請狀所述：「‧‧‧給予債務人一家三口‧
      ‧‧」聲請人應提出「一家三口」之確實之全戶戶籍謄本
      （記事欄不可省略）。且聲請人如有受扶養之親屬，聲請
      人應提出就該扶養義務（指依法應受聲請人扶養之人）應
      分擔之確實、完整之人數並詳細釋明聲請人與其他扶養義
      務人對受扶養人如何分擔扶養費用暨聲請人實際支出之每
      月扶養金額及其證明文件資料影本。（應列明計算方式及
      檢附收據）。
（六）聲請人應陳報劉廷英是否有領取失業給付、老農年金、國
      民年金、老人年金或者其他津貼或補助？如果有，其期間
      、金額，並應提出相關證明文件影本。
（七）聲請人於聲請狀內之第三項資產總價值及債務總金額陳稱
      共負債新台幣1,449,175元。而聲請人又於其第五項應聲
      明之事項、預納之費用及提出之文書中之第3項中陳稱：
      無擔保或無優先權之債務總額共新台幣544,079元。聲請
      人應釋明為何負債總額不一致之理由？若聲請人負有「有
      擔保」之債務，聲請人應提出其確實之數額並應提出「有
      擔保債務」之證明文件影本。
（八）聲請人應提出其是否有房貸繳款之最新、完整之證明文件
      、土地登記謄本、建物登記簿謄本等資料。並應表明是否
      議定自用住宅借款特別條款，如是，應補提自用住宅借款
      之還款方式或計劃。
（九）聲請人應提出97年1月起至聲請更生前，聲請人之配偶劉
      興旺每月之收入證明影本及在職證明影本。並應提出其配
      偶劉興旺95、96年度之國稅局財產歸屬資料清單及綜合所
      得稅各類所得資料清單影本。以及95、96年度劉興旺之薪
      資所得證明影本（包括薪俸、各種津貼、獎金、補助費）
      、薪資收入期間。
（十）聲請人應提出汽車貸款契約書、相關證明文件影本，並應
      釋明目前是否仍有續繳車貸？該車貸之車號為何？該車之
      所有權人為何？配偶是否分擔車貸11,025元？
（十一）據聲請人所陳報之郵局存摺影本中得知：97年5月15日
        「國泰人壽」存入50,000元、97年6月2日「新竹教大」
        存入2,200元、97年7月1日「美商優」存入1,360元、97
        年7月15日「美商優」存入1,360元。聲請人應就上述款
        項詳細釋明其原因。並應釋明是否有二份工作？並應提
        出相關證明資料影本。
（十二）聲請人應提出國泰人壽保險之保險契約文件證明影本。
        並應釋明上開保險費之支出每月5,000元係維持基本生
        活所需之必要性何在？以及若終止上開保險契約，可領
        取之解約金金額為何？聲請人應釋明並列出其計算方式
        。
三、依消費者債務清理條例第6條第3項、第8條但書，裁定如主
    文。
中    華    民    國    97    年    9    月    25     日
              民事第二庭    法      官  楊明箴
上為正本係照原本作成。
本裁定不得抗告。
中    華    民    國    97    年    9    月    25     日
                            書  記  官  龔紀亞


司法院資訊處製作；財團法人民間司法改革基金會備份。
